【裁判字號】    98,訴,1502
【裁判日期】    981123
【裁判案由】    違反毒品危害防制條例
【裁判全文】
臺灣彰化地方法院刑事判決              98年度訴字第1502號
公  訴  人  臺灣彰化地方法院檢察署檢察官
被      告  乙○○
            甲○○○○○○○ .
共      同
指定辯護人  本院公設辯護人丙○○
上列被告因違反毒品危害防制條例，經檢察官提起公訴（98年度
偵字第6975、7310號），本院判決如下：
    主  文
乙○○犯如附表一所示之罪，各處如附表一主文欄所示之刑（含
主刑、從刑）。主刑部分應執行有期徒刑拾年陸月。
甲○○○○○○○ ○○○○○○○○ 犯如附表一所示之罪，各處如附表一主文欄
所示之刑（含主刑、從刑）。主刑部分應執行有期徒刑玖年。並
於刑之執行完畢或赦免後，驅逐出境。
    事  實
一、乙○○、甲○○○○○○○ ○○○○○○○○ （下稱許律生）均明知甲基安
    非他命為毒品危害防制條例所規範之第二級毒品，不得販賣
    及持有，仍意圖營利，基於販賣第二級毒品甲基安非他命（
    起訴書誤載為安非他命）之各別犯意聯絡，以乙○○所有如
    附表二編號一所示之行動電話為聯絡工具，由乙○○及許律
    生輪流接聽電話，而與附表一編號二至十所示之人互相聯絡
    ，及由乙○○以附表二編號二所示之行動電話與附表一編號
    一所示之人互相聯絡後，先後與附表一所示之人分別約定在
    附表一所示時間、地點，由許律生開車搭載乙○○，共同前
    往交付甲基安非他命，而各以如附表一所示價格，販賣甲基
    安非他命予附表一所示之人，賺取價差為利潤。嗣因乙○○
    、許律生所持用如附表二編號一所示之行動電話門號為警實
    施通訊監察，並於民國98年8 月5 日晚間9 時37分許，乙○
    ○與許律生將附表一編號十所示之甲基安非他命販賣予達恩
    後，為警在彰化縣鹿港鎮○○○路8 號有得電鍍工廠大門前
    查獲，且在附表二所示地點扣得如附表二所示之物，乃循線
    查悉上情。
二、案經彰化縣警察局和美分局報告臺灣彰化地方法院檢察署檢
    察官偵查起訴。
    理  由
壹、程序部分
一、按被告以外之人於審判外之言詞或書面陳述，除法律有規定
    者外，不得作為證據，刑事訴訟法第159 條第1 項固有明文
    ，惟被告以外之人於審判外之陳述，雖不符合同法第159 條
    之1 至第159 條之4 規定，但經當事人於審判程序同意作為
    證據，法院審酌該言詞陳述或書面陳述作成時之情況，認為
    適當者，亦得為證據，當事人、代理人或辯護人於法院調查
    證據時，知有第159 條第1 項不得為證據之情形，而未於言
    詞辯論終結前聲明異議者，視為有前項之同意，此觀同法第
    159 條之5 規定即明。查本判決後開引用各該被告乙○○、
    許律生以外之人於審判外之陳述（包含書面陳述），皆屬傳
    聞證據，惟當事人及辯護人雖知上開證據資料為傳聞證據，
    仍於本院準備程序及審判期日中對各該證據資料均表示同意
    或無意見而不予爭執，且迄至言詞辯論終結前亦未再聲明異
    議，本院審酌上開證據資料製作時之情況尚無違法不當等瑕
    疵，且與本案具有關連性，認為以之作為證據應屬適當，揆
    諸前開規定，爰逕依刑事訴訟法第159 條之5 規定，認前揭
    證據資料均具有證據能力。
二、本案其餘非供述證據，當事人及辯護人均同意全部證據之證
    據能力，本院審酌該等證據作成及取得之程序均無違法之處
    ，是後述所引用證據之證據能力均無疑義，合先敘明。
貳、實體部分
一、認定犯罪事實所憑之證據及理由
  (一)上揭犯罪事實，業據被告2 人於警詢、偵訊及本院審理時坦
    承不諱，核與證人即附表一所示之人於警詢、偵訊之證述相
    符，且上開證人與被告皆無怨隙，自無甘冒偽證重典設詞誣
    陷被告之可能，衡諸上情，上開證人證述自堪採信；此外，
    並有附表一「證據」欄所示其餘證據、現場及扣案物照片13
    張（彰化縣警察局和美分局和警分偵字第0980014464號刑案
    偵查卷宗〈下稱警卷一〉第40至46頁）、扣案如附表二編號
    一至六所示之物及詮昕科技股份有限公司藥物檢驗報告1 紙
    可稽（本院卷第60頁），足徵被告2 人自白均與事實相符。
  (二)按販賣毒品之所謂販賣行為，須行為人主觀上有營利意圖，
    且客觀上有販入或賣出毒品行為，即足構成，至於實際上是
    否已經獲利，則非所問；必也始終無營利之意思，而以原價
    或低於原價有償讓與他人，方難謂為販賣行為，而僅得以轉
    讓罪論處（參照最高法院93年度臺上字第1651號判決要旨）
    。又販賣甲基安非他命毒品本無一定價格，各次買賣之價格
    ，當亦各有差異，隨供需雙方之資力、關係之深淺、需求之
    數量、貨源之充裕與否、販賣者對於資金之需求如何及殷切
    與否，以及政府查緝之態度，進而為各種不同之風險評估，
    而為機動性之調整，是其價格標準，自非一成不變，且販賣
    者從各種「價差」或「量差」或係「純度」謀取利潤方式，
    或有差異，然其所圖利益之非法販賣行為目的，則屬相同，
    並無二致。被告2 人所為各次販賣第二級毒品犯行，除附表
    一編號十所示部分外，雖因並未當場查獲販毒事實，且迄今
    已有相當時間間隔，而無從察知其販賣毒品確實數量，惟毒
    品危害防制條例所處罰之「販賣」毒品罪，所著重者為在主
    觀上有藉以牟利之惡性，及對毒品之擴散具有較有償或無償
    轉讓行為更嚴重之危害性，被告「營利」之意圖係從客觀之
    社會環境、情況及證人、物證等資料，依據證據法則綜合研
    判認定；且毒品甲基安非他命量微價高，依一般社會通念以
    觀，販賣行為在通常情形下均係以牟利為其主要誘因及目的
    。被告2 人確有販賣甲基安非他命予附表一所示之人之行為
    ，已經調查屬實，復觀諸被告乙○○自承係以轉賣毒品之方
    式獲取利益，其與許律生之收入中，有一部分係藉由交易毒
    品所獲得之利益等語（見98年度偵字第6975號卷〈下稱偵卷
    一〉第51頁、本院卷第10頁反面），足認被告2 人確係以價
    差方式牟取販賣甲基安非他命之利益，被告2 人係意圖營利
    而販賣上開第二級毒品甲基安非他命，要無疑義。
  (三)綜上，本案事證明確，被告2 人各次販賣第二級毒品犯行均
    堪認定，應依法論科。
二、論罪科刑之理由
  (一)被告2 人為上開行為後，於98年5 月5 日修正之毒品危害防
    制條例，業於98年5 月20日公布，且已生效施行。按行為後
    法律有變更者，適用行為時之法律，但行為後之法律有利於
    行為人者，適用最有利於行為人之法律，刑法第2 條第1 項
    定有明文。爰就新舊法律之比較適用分述如下：
    1.販賣第二級毒品之刑罰，依修正前第4 條第2 項所規定為
      ：「製造、運輸、販賣第二級毒品者，處無期徒刑或7 年
      以上有期徒刑，得併科新臺幣（下同）700 萬元以下罰金
      。」修正後第4 條第2 項之規定則將刑度提高為：「製造
      、運輸、販賣第二級毒品者，處無期徒刑或7 年以上有期
      徒刑，得併科1,000 萬元以下罰金。」比較上述修正前、
      後之毒品危害防制條例相關條文，修正後該條例第4 條第
      2 項之法定刑顯較修正前同條項規定為高，是修正後該條
      例規定並無較有利於被告之情形。
    2.修正前毒品危害防制條例第17條之規定為：「犯第4 條第
      1 項至第4 項、第5 條第1 項至第4 項前段、第6 條第1
      項至第4 項、第7 條第1 項至第4 項、第8 條第1 項至第
      4 項、第10條或第11條第1 項、第2 項之罪，供出毒品來
      源，因而破獲者，得減輕其刑。」修正後毒品危害防制條
      例第17條則規定：「犯第4 條至第8 條、第10條或第11條
      之罪，供出毒品來源，因而查獲其他正犯或共犯者，減輕
      或免除其刑（第1 項）。犯第4 條至第8 條之罪於偵查及
      審判中均自白者，減輕其刑（第2 項）。」修正前該條例
      第17條並未就被告於偵審中自白者設有減輕其刑之規定，
      修正後同條第2 項則增設此項減輕其刑事由，自以修正後
      該條項規定較有利於被告。
    3.查被告2 人於偵查、審理時均自白附表一所示各次犯行，
      合於修正後該條例第17條第2 項減輕其刑之規定（詳後述
      ）；而無期徒刑減輕者，為20年以下15年以上有期徒刑；
      罰金減輕者，減輕其刑至二分之一，刑法第65條第2 項、
      第66條前段分別定有明文，經綜其全部罪刑新舊法比較之
      結果，以修正後之毒品危害防制條例相關規定較修正前有
      利於被告，依刑法第2 條第1 項後段規定，自應整體適用
      裁判時法即修正後之毒品危害防制條例，亦即應適用修正
      後毒品危害防治條例第4 條第2 項規定論罪處斷，並依修
      正後同條例第17條第2 項規定減輕其刑。
  (二)查甲基安非他命係毒品危害防制條例第2 條第2 項第2 款所
    定之第二級毒品，不得非法持有、販賣。核被告2 人所為如
    附表一所示各次犯行，均係犯修正後毒品危害防制條例第4
    條第2 項販賣第二級毒品罪。被告2 人各次販賣毒品前後，
    為供販賣而分別持有甲基安非他命之低度行為，應各為販賣
    之高度行為所吸收，均不另論罪。被告2 人就附表一所示各
    次犯行，均有犯意聯絡及行為分擔，應論以共同正犯。又被
    告2 人所犯如附表一所示各罪，犯意有別，行為互殊，應予
    分論併罰。
  (三)按犯毒品危害防制條例第4 條至第8 條之罪，於偵查及審判
    中均自白者，減輕其刑，修正後毒品危害防制條例第17條第
    2 項定有明文，該條項之立法意旨，乃在於「為使製造、販
    賣或運輸毒品案件之刑事訴訟程序儘早確定，並鼓勵被告自
    白認罪，以開啟其自新之路」。查被告2 人就附表一所示各
    次犯行，於本院準備程序及審理中均自白犯行，惟警詢及偵
    訊時則因承辦警員及檢察官未就各該次犯行逐一詢問被告，
    致被告2 人無從對附表一編號一至五、七、八所示犯行明確
    為認否之表示；然被告2 人始終坦認有販賣甲基安非他命之
    事實，而在偵查中既未逐一就各次販賣毒品之犯罪事實詢問
    被告2 人，即徵偵查者認此部分犯罪事實詢問與否，均無礙
    其偵查程序之進行，揆諸上開規定之立法意旨在於鼓勵被告
    認罪以簡省訴訟資源，則被告2 人於偵查中既坦承有販賣第
    二級毒品之犯罪事實，自應認其於偵查中已自白犯行。是以
    被告2 人於偵查及審理時就附表一所示各次犯行均自白不諱
    ，應依修正後毒品危害防制條例第17條第2 項規定，各減輕
    其刑。
  (四)再按刑法第59條之酌量減輕其刑，必於犯罪之情狀，在客觀
    上足以引起一般同情，認為即予宣告法定低度刑期，猶嫌過
    重者，始有其適用，且量刑輕重係屬事實審法院得依職權自
    由裁量之事項，茍已斟酌刑法第57條各款所列情狀而未逾法
    定刑度，即不得遽指為違法（最高法院92年度臺上字第3020
    號判決意旨參照）。被告2 人確有如附表一所示各次販賣第
    二級毒品犯行，雖其販賣之毒品數量及歷次以量差方式所獲
    得之毒品數量皆非甚鉅，然如附表一編號二、三所示販毒所
    得對價皆已逾萬元，情節亦非輕微，且其所販賣之甲基安非
    他命足以導致施用者產生精神障礙、性格異常之身心，有危
    害社會安全之虞，惡性非輕，宣告法定低度刑期並無過重之
    情，在客觀上均無何可憫恕之處，尚不足以引起一般之同情
    ，自皆無適用刑法第59條之餘地，併此敘明。
  (五)爰審酌被告2 人從事販毒交易，明知甲基安非他命為第二級
    毒品，使用容易成癮，濫行施用，非但對施用者身心造成傷
    害，且多有施用致死之案例，而因其成癮性，常使施用者經
    濟地位發生實質改變而處於劣勢，容易造成家庭破裂戕害國
    力，為國家嚴格查禁之違禁物，仍不顧其販賣對象可能面臨
    之困境，加以販賣，其販賣行為助長毒品流通，致生危害於
    社會甚鉅，惟其於偵查及審理時均坦承犯行，並主動供出上
    游，雖因該毒品上游業經其他偵查機關追查中，而與毒品危
    害防制條例第17條第1 項所定減輕其刑之要件不合，有臺灣
    彰化地方法院檢察署98年9 月15日彰檢文孝98偵6975字第39
    297 號函1 紙、臺灣彰化地方法院檢察署98年度聲監字第76
    4 號影卷1 份可佐（本院卷第63頁、第127 頁以下），但仍
    足見被告2 人確有悔意，犯後態度尚佳，暨考量其犯罪目的
    、動機、所得利益、被告2 人參與犯罪程度及分工情形等一
    切情狀，分別量處如附表一主文欄所示之刑，並定其應執行
    刑，以示懲儆。並就被告許律生部分諭知於刑之執行完畢或
    赦免後，驅逐出境。
  (三)沒收部分：
    1.附表二編號三所示結晶13包為預備供被告2 人販賣毒品所
      用之第二級毒品甲基安非他命，業經被告許律生自承在卷
      （本院卷第99頁），並有詮昕科技股份有限公司藥物檢驗
      報告1 紙可稽（本院卷第60頁），應依毒品危害防制條例
      第18條第1 項前段宣告沒收銷燬如附表一編號十主文欄所
      示。
    2.按犯毒品危害防制條例第4 條之罪者，其供犯罪所用或因
      犯罪所得之財物應予沒收，如全部或一部不能沒收時，追
      徵其價額或以其財產抵償之，該條例第19條第1 項規定甚
      明。該條規定屬相對沒收主義之立法，依該條規定宣告沒
      收者，以屬於被告所有之供犯罪所用或因犯罪所得之物為
      限（最高法院93年度臺上字第462 號判決意旨參照）。又
      所謂「其因犯罪所得之財物」，並不以當場搜獲扣押者為
      限；而販賣毒品所得之對價，不問其中何部分屬於成本，
      何部分屬於犯罪所得之財物，應均予沒收，始與上開法條
      之規定符合；且因犯罪所得之財物，亦不能與正常營利事
      業計算營利所得之情形，相提並論（最高法院65年度第5
      次刑庭庭推總會議決議意旨參照）。然上開所稱因犯罪所
      得之財物，係以實際所得者為限，苟無所得或尚未取得者
      ，即無從為沒收、追徵或以財產抵償之諭知，最高法院96
      年度臺上字第2331號判決可資參照。經查，被告2 人先後
      販賣甲基安非他命予附表一所示之人，並獲取如附表一所
      示之財物，該等販毒對價，除阿倫賒欠部分外，依被告與
      交易對象之交易狀態，已經收取，並扣案如附表二編號六
      所示，屬被告犯毒品危害防制條例第4 條之罪所得之財物
      ，應依毒品危害防制條例第19條第1 項規定分別諭知沒收
      如附表一主文欄所示。至附表一編號七所示被告2 人以2,
      000 元對價販賣甲基安非他命予阿倫1 次，雖已收取其中
      1,000 元對價，但所餘1,000 元阿倫尚賒欠未付，依被告
      與阿倫之交易狀態，尚未收取，業據被告乙○○陳明在卷
      （本院卷第65、98、124 頁），核與證人阿倫於警詢、偵
      訊時之證述相符（警卷一第225 頁、偵卷一第37頁），並
      有通訊監察譯文1 份在卷可佐（警卷一第236 頁），揆諸
      上揭說明，上開未收取之1,000 元自無從為沒收之諭知，
      附此說明。
    3.被告2 人所使用如附表二編號一、二所示扣案行動電話2
      支，均屬被告乙○○所有之物，各搭配如附表二編號一、
      二所示之SIM 卡及充電器使用，並經被告2 人於附表一所
      示之時間，分別用以與附表一所示之人聯繫販賣第二級毒
      品事宜，業據被告2 人於警詢、偵訊及本院審理時供述在
      卷，核與證人即附表一所示之人所述相符（均詳前述），
      並有附表一「證據」欄所示之通訊監察譯文及通聯紀錄在
      卷可憑，是上開如附表二編號一、二所示之物，均為被告
      乙○○所有，供被告2 人共同犯如附表一所示毒品危害防
      制條例第4 條各罪所用之物，應依毒品危害防制條例第19
      條第1 項規定，分別宣告沒收如附表一主文欄所示。
    4.附表二編號四、五所示之物，皆係被告乙○○所有之物，
      供被告2 人用以盛裝附表二編號三所示甲基安非他命，而
      預備供販賣甲基安非他命所用，爰依刑法第38條第1 項第
      2 款規定宣告沒收如附表一編號十主文欄所示。
    5.至附表二編號七至十六所示之物，雖分別係被告乙○○或
      許律生所有之物，附表二編號十七所示之物，據被告2 人
      供稱係某不詳泰籍友人所有之物，而被告2 人否認附表二
      編號七至十七所示之物與本案販賣第二級毒品犯行相關（
      本院卷第99頁），復查無其他證據足認各該物品為供本案
      犯罪所用或預備犯罪用之物，或因本案犯罪所生或所得之
      物，且亦均非違禁物，尚無從宣告沒收，併此說明。
  (四)至公訴人聲請依刑法第90條第1 項規定對被告2 人宣告強制
    工作，固非無見，惟按保安處分係針對受處分人將來之危險
    性所為之處置，以達教化、治療之目的，為刑罰之補充制度
    ，保安處分中之強制工作，旨在對嚴重職業性犯罪及欠缺正
    確工作觀念或無正常工作因而犯罪者，強制其從事勞動，學
    習一技之長及正確之謀生觀念，使其日後重返社會，能適應
    社會生活。然保安處分之措施亦含社會隔離、拘束身體自由
    之性質，其限制人民之權利，實與刑罰同，自應受比例原則
    之規範，使保安處分之宣告，與行為人所為行為之嚴重性、
    行為人所表現之危險性，及對行為人未來行為之期待性相當
    ，最高法院91年度臺上字第4625號判決意旨可資參照。查被
    告2 人並無任何前科，有臺灣高等法院被告前案紀錄表2 份
    附卷為憑，且對本案犯行均坦承不諱，並配合檢、警追查毒
    品上游，尚有悔悟之心，本院審酌本案經論以較長期之徒刑
    刑期，該等有期徒刑之諭知倘若確定進而執行完畢，時間業
    已經過數年，被告2 人經此等刑期之執行，應已足令其在獄
    中改過自新，因認宣告如主文所示之刑，即足資警惕，而尚
    無宣告強制工作之必要，併此說明。
據上論斷，應依刑事訴訟法第299 條第1 項前段，修正後毒品危
害防制條例第4 條第2 項、第17條第2 項、第18條第1 項前段、
第19條第1 項，刑法第2 條第1 項後段、第11條、第28條、第51
條第5 款、第38條第1 項第2 款、第95條，判決如主文。
本案經檢察官鄭智文到庭執行職務。
中    華    民    國    98    年    11    月    23    日
                  刑事第一庭    審判長法官  余仕明
                                法      官  葛永輝
                                法      官  楊舒嵐
以上正本證明與原本無異。
如不服本判決應於收受判決後10日內向本院提出上訴書狀，並應
敘述具體理由；其未敘述上訴理由者，應於上訴期間屆滿後20日
內向本院補提理由書(均須按他造當事人之人數附繕本)「切勿逕
送上級法院」。
中    華    民    國    98    年    11    月    23    日
                                書  記  官  陳如玲
附表一：
┌─┬──┬──────┬────┬────┬────┬──────┬────┬───────────┐
│編│販賣│聯 絡 方 式 │交易時間│交易地點│金額（新│    證據    │所犯罪名│      主文            │
│號│對象│            │        │        │臺幣）  │            │        │                      │
├─┼──┼──────┼────┼────┼────┼──────┼────┼───────────┤
│一│康  │康文英於98年│98年1 月│彰化縣伸│2,000 元│證人康文英警│修正後毒│乙○○共同販賣第二級毒│
│  │文  │1 月間某日，│16日至同│港鄉新港│        │詢證述（警卷│品危害防│品，處有期徒刑年拾月│
│  │英  │撥打乙○○、│年月22日│村新港路│        │一第50至51頁│制條例第│。扣案新臺幣貳仟元及如│
│  │    │許律生所持用│以外之98│63號    │        │）          │4 條第2 │附表二編號二所示之物均│
│  │    │之門號092266│年1 月間│        │        │            │項販賣第│沒收之。              │
│  │    │7244號（起訴│某日    │        │        │            │二級毒品│甲○○○○○○○ ○○○○○○○○ 共同│
│  │    │書誤載為0970│        │        │        │            │罪      │販賣第二級毒品，處有期│
│  │    │004564號）行│        │        │        │            │        │徒刑年柒月。扣案新臺│
│  │    │動電話聯絡  │        │        │        │            │        │幣貳仟元及如附表二編號│
│  │    │            │        │        │        │            │        │二所示之物均沒收之。並│
│  │    │            │        │        │        │            │        │於刑之執行完畢或赦免後│
│  │    │            │        │        │        │            │        │，驅逐出境。          │
├─┼──┼──────┼────┼────┼────┼──────┼────┼───────────┤
│二│艾  │艾卡風於98年│乙○○、│彰化縣鹿│3 萬元（│證人艾卡風│同上    │乙○○共同販賣第二級毒│
│  │卡  │1 月22日，撥│許律生於│港鎮鹿和│起訴書誤│  警詢、偵訊│        │品，處有期徒刑肆年拾月│
│  │風  │打乙○○、許│98年1 月│路3段498│載為1 萬│  證述（警卷│        │。扣案新臺幣萬元及如│
│  │    │律生所持用之│22日自泰│巷140號 │5,000 元│  一第54頁、│        │附表二編號一所示之物均│
│  │    │門號00000000│國搭機返│        │）      │  偵卷一第15│        │沒收之。              │
│  │    │64號行動電話│臺後之同│        │        │  1 頁、98年│        │甲○○○○○○○ ○○○○○○○○ 共同│
│  │    │聯絡        │日某時  │        │        │  度偵字第10│        │販賣第二級毒品，處有期│
│  │    │            │        │        │        │  76號卷〈下│        │徒刑肆年陸月。扣案新臺│
│  │    │            │        │        │        │  稱偵卷二〉│        │幣萬元及如附表二編號│
│  │    │            │        │        │        │  第6 、20頁│        │一所示之物均沒收之。並│
│  │    │            │        │        │        │  、98年度偵│        │於刑之執行完畢或赦免後│
│  │    │            │        │        │        │  字第3884號│        │，驅逐出境。          │
│  │    │            │        │        │        │  卷〈下稱偵│        │                      │
│  │    │            │        │        │        │  卷三〉第34│        │                      │
│  │    │            │        │        │        │  頁）      │        │                      │
│  │    │            │        │        │        │被告2 人之│        │                      │
│  │    │            │        │        │        │  入出境資料│        │                      │
│  │    │            │        │        │        │  （本院卷第│        │                      │
│  │    │            │        │        │        │  111 至115 │        │                      │
│  │    │            │        │        │        │  頁）      │        │                      │
├─┼──┼──────┼────┼────┼────┼──────┼────┼───────────┤
│三│努  │努林於98年1 │98年1 月│彰化縣鹿│1萬5,000│證人努林警詢│同上    │乙○○共同販賣第二級毒│
│  │林  │月間某日，撥│上旬某日│港鎮鹿和│元      │、偵訊證述（│        │品，處有期徒刑肆年肆月│
│  │    │打乙○○、許│上午8 時│路3段498│        │警卷一第58頁│        │。扣案新臺幣壹萬伍仟元│
│  │    │律生所持用之│許（起訴│巷140 號│        │、偵卷一第15│        │及如附表二編號一所示之│
│  │    │門號00000000│書誤載為│鴻嘉銅器│        │1 頁、偵卷二│        │物均沒收之。          │
│  │    │64號行動電話│98年2 月│工業股份│        │第30頁、偵卷│        │甲○○○○○○○ ○○○○○○○○ 共同│
│  │    │聯絡        │間某日，│有限公司│        │三第12頁）  │        │販賣第二級毒品，處有期│
│  │    │            │業經公訴│門口    │        │            │        │徒刑肆年。扣案新臺幣壹│
│  │    │            │人當庭更│        │        │            │        │萬伍仟元及如附表二編號│
│  │    │            │正）    │        │        │            │        │一所示之物均沒收之。並│
│  │    │            │        │        │        │            │        │於刑之執行完畢或赦免後│
│  │    │            │        │        │        │            │        │，驅逐出境。          │
├─┼──┼──────┼────┼────┼────┼──────┼────┼───────────┤
│四│龍  │龍阿成於98年│98年6 月│彰化縣伸│2,000 元│證人龍阿成│同上    │乙○○共同販賣第二級毒│
│  │阿  │6 月11日10時│11日中午│港鄉水尾│        │  警詢、偵訊│        │品，處有期徒刑年拾月│
│  │成  │58分許，持用│12時許（│加油站前│        │  證述（警卷│        │。扣案新臺幣貳仟元及如│
│  │    │門號00000000│起訴書誤│        │        │  一第88頁、│        │附表二編號一所示之物均│
│  │    │42號行動電話│載為同日│        │        │  偵卷一第94│        │沒收之。              │
│  │    │，撥打乙○○│11時許）│        │        │  頁）      │        │甲○○○○○○○ ○○○○○○○○ 共同│
│  │    │、許律生所持│        │        │        │通訊監察譯│        │販賣第二級毒品，處有期│
│  │    │用之門號0970│        │        │        │  文（警卷一│        │徒刑年柒月。扣案新臺│
│  │    │004564號行動│        │        │        │  第98頁）  │        │幣貳仟元及如附表二編號│
│  │    │電話聯絡    │        │        │        │門號申登人│        │一所示之物均沒收之。並│
│  │    │            │        │        │        │  資料及通聯│        │於刑之執行完畢或赦免後│
│  │    │            │        │        │        │  紀錄（警卷│        │，驅逐出境。          │
│  │    │            │        │        │        │  一第101 頁│        │                      │
│  │    │            │        │        │        │  ）        │        │                      │
├─┼──┼──────┼────┼────┼────┼──────┼────┼───────────┤
│五│王  │王文明於98年│98年6 月│彰化縣福│2,000 元│證人王文明│同上    │乙○○共同販賣第二級毒│
│  │文  │6 月13日下午│13日下午│興鄉彰鹿│        │  警詢、偵訊│        │品，處有期徒刑年拾月│
│  │明  │6 時31分許、│7 時25分│路7 段26│        │  證述（警卷│        │。扣案新臺幣貳仟元及如│
│  │    │同日下午7 時│許      │7 巷186 │        │  一第124頁 │        │附表二編號一所示之物均│
│  │    │14分許，持用│        │號英發企│        │  、偵卷一第│        │沒收之。              │
│  │    │門號00000000│        │業股份有│        │  19頁）    │        │甲○○○○○○○ ○○○○○○○○ 共同│
│  │    │97號行動電話│        │限公司之│        │通訊監察譯│        │販賣第二級毒品，處有期│
│  │    │，與乙○○、│        │外勞宿舍│        │  文（警卷一│        │徒刑年柒月。扣案新臺│
│  │    │許律生所持用│        │        │        │  第137 頁）│        │幣貳仟元及如附表二編號│
│  │    │之門號097000│        │        │        │門號申登人│        │一所示之物均沒收之。並│
│  │    │4564號行動電│        │        │        │  資料及通聯│        │於刑之執行完畢或赦免後│
│  │    │話聯絡      │        │        │        │  紀錄（警卷│        │，驅逐出境。          │
│  │    │            │        │        │        │  一第146 頁│        │                      │
│  │    │            │        │        │        │  ）        │        │                      │
├─┼──┼──────┼────┼────┼────┼──────┼────┼───────────┤
│六│皮  │皮恰於98年6 │98年6 月│彰化縣二│2,000 元│證人皮恰警│同上    │乙○○共同販賣第二級毒│
│  │恰  │月20日上午8 │20日上午│林鎮北斗│        │  詢、偵訊證│        │品，處有期徒刑年拾月│
│  │    │時55分許及同│10時許  │路「阿毛│        │  述（警卷一│        │。扣案新臺幣貳仟元及如│
│  │    │日上午9時57 │        │泰國店」│        │  第162 頁、│        │附表二編號一所示之物均│
│  │    │分許，持用門│        │外（起訴│        │  偵卷一第30│        │沒收之。              │
│  │    │號0000000000│        │書誤載為│        │  頁）      │        │甲○○○○○○○ ○○○○○○○○ 共同│
│  │    │號行動電話，│        │二毛泰國│        │通訊監察譯│        │販賣第二級毒品，處有期│
│  │    │與乙○○、許│        │店內）  │        │  文（警卷一│        │徒刑年柒月。扣案新臺│
│  │    │律生所持用之│        │        │        │  第178 頁）│        │幣貳仟元及如附表二編號│
│  │    │門號00000000│        │        │        │門號申登人│        │一所示之物均沒收之。並│
│  │    │64號行動電話│        │        │        │  資料及通聯│        │於刑之執行完畢或赦免後│
│  │    │聯絡        │        │        │        │  紀錄（警卷│        │，驅逐出境。          │
│  │    │            │        │        │        │  一第176 頁│        │                      │
│  │    │            │        │        │        │  ）        │        │                      │
├─┼──┼──────┼────┼────┼────┼──────┼────┼───────────┤
│七│阿  │阿倫於98年7 │98年7 月│彰化縣鹿│約定金額│證人阿倫警│同上    │乙○○共同販賣第二級毒│
│  │倫  │月5 日下午8 │5 日下午│港工業區│為2,000 │  詢、偵訊之│        │品，處有期徒刑年拾月│
│  │    │時1 分許、同│8 時許  │左邊第一│元，阿倫│  證述（警卷│        │。扣案新臺幣壹仟元及如│
│  │    │日下午8 時9 │        │臺風車下│於左列時│  一第224 頁│        │附表二編號一所示之物均│
│  │    │分許、同日下│        │        │間交易時│  、偵卷一第│        │沒收之。              │
│  │    │午8 時19分許│        │        │，當場交│  35頁）    │        │甲○○○○○○○ ○○○○○○○○ 共同│
│  │    │、同日下午8 │        │        │付1,000 │通訊監察譯│        │販賣第二級毒品，處有期│
│  │    │時37分許及同│        │        │元予江美│  文（警卷一│        │徒刑年柒月。扣案新臺│
│  │    │日下午8 時44│        │        │惠及許律│  第236 、24│        │幣壹仟元及如附表二編號│
│  │    │分許，持用門│        │        │生，尚餘│  8頁）     │        │一所示之物均沒收之。並│
│  │    │號0000000000│        │        │1,000 元│門號申登人│        │於刑之執行完畢或赦免後│
│  │    │號行動電話，│        │        │賒欠未付│  資料及通聯│        │，驅逐出境。          │
│  │    │與乙○○、許│        │        │        │  紀錄（警卷│        │                      │
│  │    │律生所持用之│        │        │        │  一第234 頁│        │                      │
│  │    │門號00000000│        │        │        │  ）        │        │                      │
│  │    │64號行動電話│        │        │        │            │        │                      │
│  │    │聯絡        │        │        │        │            │        │                      │
├─┼──┼──────┼────┼────┼────┼──────┼────┼───────────┤
│八│馬  │馬諾於98年7 │98年7 月│彰化縣福│2,000 元│證人馬諾警│同上    │乙○○共同販賣第二級毒│
│  │諾  │月11日下午9 │11日下午│興鄉彰鹿│        │  詢、偵訊之│        │品，處有期徒刑年拾月│
│  │    │時3 分許及同│9 時許  │路7段267│        │  證述（警卷│        │。扣案新臺幣貳仟元及如│
│  │    │日下午9 時27│        │巷186號 │        │  一第252 頁│        │附表二編號一所示之物均│
│  │    │分許，持用門│        │宿舍前（│        │  、偵卷一第│        │沒收之。              │
│  │    │號0000000000│        │英發企業│        │  110 頁）  │        │甲○○○○○○○ ○○○○○○○○ 共同│
│  │    │號行動電話，│        │股份有限│        │通訊監察譯│        │販賣第二級毒品，處有期│
│  │    │與乙○○、許│        │公司）  │        │  文（警卷一│        │徒刑年柒月。扣案新臺│
│  │    │律生所持用之│        │        │        │  第268 至26│        │幣貳仟元及如附表二編號│
│  │    │門號00000000│        │        │        │  9頁）     │        │一所示之物均沒收之。並│
│  │    │64號行動電話│        │        │        │            │        │於刑之執行完畢或赦免後│
│  │    │聯絡        │        │        │        │            │        │，驅逐出境。          │
│  │    │            │        │        │        │            │        │                      │
├─┼──┼──────┼────┼────┼────┼──────┼────┼───────────┤
│九│達  │達恩於98年7 │98年7 月│彰化縣鹿│2,000 元│證人達恩警│同上    │乙○○共同販賣第二級毒│
│  │恩  │月25日中午12│25日中午│港鎮環工│        │  詢、偵訊之│        │品，處有期徒刑年拾月│
│  │    │時18分許，持│12時許  │七路8 號│        │  證述（警卷│        │。扣案新臺幣貳仟元及如│
│  │    │用門號098329│        │前（有得│        │  一第279 頁│        │附表二編號一所示之物均│
│  │    │4469號行動電│        │公司）  │        │  、偵卷一第│        │沒收之。              │
│  │    │話，與乙○○│        │        │        │  11頁）    │        │甲○○○○○○○ ○○○○○○○○ 共同│
│  │    │、許律生所持│        │        │        │通訊監察譯│        │販賣第二級毒品，處有期│
│  │    │用之門號0970│        │        │        │  文（警卷一│        │徒刑年柒月。扣案新臺│
│  │    │004564號行動│        │        │        │  第293 頁）│        │幣貳仟元及如附表二編號│
│  │    │電話聯絡    │        │        │        │            │        │一所示之物均沒收之。並│
│  │    │            │        │        │        │            │        │於刑之執行完畢或赦免後│
│  │    │            │        │        │        │            │        │，驅逐出境。          │
├─┼──┼──────┼────┼────┼────┼──────┼────┼───────────┤
│十│達  │達恩於98年8 │98年8 月│同上    │5,000 元│證人達恩警│同上    │乙○○共同販賣第二級毒│
│  │恩  │月5 日下午8 │5 日下午│        │        │  詢、偵訊之│        │品，處有期徒刑肆年。扣│
│  │    │時47分許、同│9 時37分│        │        │  證述（警卷│        │案新臺幣伍仟元及如附表│
│  │    │日下午9 時36│許      │        │        │  一第279 頁│        │二編號一、四、五所示之│
│  │    │分許，持用門│        │        │        │  、偵卷一第│        │物均沒收之。扣案如附表│
│  │    │號0000000000│        │        │        │  11頁）    │        │一編號三所示之毒品均沒│
│  │    │號行動電話，│        │        │        │通訊監察譯│        │收銷燬。              │
│  │    │與乙○○、許│        │        │        │  文（警卷一│        │甲○○○○○○○ ○○○○○○○○ 共同│
│  │    │律生所持用之│        │        │        │  第292 頁）│        │販賣第二級毒品，處有期│
│  │    │門號00000000│        │        │        │攝影翻拍照│        │徒刑年拾月。扣案新臺│
│  │    │64號行動電話│        │        │        │  片6 張（警│        │幣伍仟元及如附表二編號│
│  │    │聯絡        │        │        │        │  卷一第298 │        │一、四、五所示之物均沒│
│  │    │            │        │        │        │  至300頁） │        │收之。扣案如附表一編號│
│  │    │            │        │        │        │現場及證物│        │三所示之毒品均沒收銷燬│
│  │    │            │        │        │        │  照片5 張（│        │。並於刑之執行完畢或赦│
│  │    │            │        │        │        │  警卷一第30│        │免後，驅逐出境。      │
│  │    │            │        │        │        │  1 至302 頁│        │                      │
│  │    │            │        │        │        │  ）        │        │                      │
└─┴──┴──────┴────┴────┴────┴──────┴────┴───────────┘
附表二：
┌──┬─────────┬────┬───────┬───┬──────────┐
│編號│   扣案物名稱     │  數量  │   查扣地點   │所有人│      備註          │
├──┼─────────┼────┼───────┼───┼──────────┤
│ 一 │行動電話（含門號  │1支     │含SIM 卡之行動│乙○○│聯絡販賣甲基安非他命│
│    │0000000000號SIM 卡│        │電話係在乙○○│      │事宜所用            │
│    │1 張、充電器1 組）│        │所有之車牌號碼│      │                    │
│    │                  │        │5608-WG 號自用│      │                    │
│    │                  │        │小客車內扣得，│      │                    │
│    │                  │        │充電器係在彰化│      │                    │
│    │                  │        │縣二林鎮安殿巷│      │                    │
│    │                  │        │13號扣得      │      │                    │
├──┼─────────┼────┼───────┼───┼──────────┤
│ 二 │行動電話（含門號  │1支     │在上開車牌號碼│乙○○│聯絡販賣甲基安非他命│
│    │0000000000號SIM 卡│        │5608-WG 號自用│      │事宜所用            │
│    │1 張）            │        │小客車內扣得  │      │                    │
├──┼─────────┼────┼───────┼───┼──────────┤
│ 三 │甲基安非他命      │13包    │同上          │乙○○│預備供販賣用之甲基安│
│    │（編號1 毛重0.5675│        │              │許律生│非他命              │
│    │公克，鑑驗用罄0.01│        │              │      │                    │
│    │97公克，編號2 至7 │        │              │      │                    │
│    │、11至13毛重均為0.│        │              │      │                    │
│    │8 公克，編號8 至10│        │              │      │                    │
│    │毛重均為0.7 公克）│        │              │      │                    │
├──┼─────────┼────┼───────┼───┼──────────┤
│ 四 │棕色小皮包        │1個     │同上          │乙○○│盛裝附表二編號三所示│
│    │                  │        │              │      │之甲基安非他命用    │
├──┼─────────┼────┼───────┼───┼──────────┤
│ 五 │分裝袋            │1包     │彰化縣二林鎮安│乙○○│預備供販賣甲基安非他│
│    │                  │        │殿巷13號      │      │命所用              │
├──┼─────────┼────┼───────┼───┼──────────┤
│ 六 │現金              │新臺幣6 │在附表二編號二│乙○○│販賣附表一所示甲基安│
│    │                  │萬3,000 │所示地點扣得江│許律生│非他命所得          │
│    │                  │元      │美惠所有之5 萬│      │                    │
├──┼─────────┼────┤6,600 元及許律├───┼──────────┤
│ 七 │現金              │新臺幣10│生所有之1 萬1,│乙○○│與本案無關之物      │
│    │                  │萬5,500 │900 元，在附表│許律生│                    │
│    │                  │元      │二編號五所示地│      │                    │
│    │                  │        │點扣得乙○○所│      │                    │
│    │                  │        │有之10萬元，合│      │                    │
│    │                  │        │計16萬8,500元 │      │                    │
├──┼─────────┼────┼───────┼───┼──────────┤
│ 八 │現金              │泰銖    │同附表二編號二│乙○○│與本案無關之物      │
│    │                  │1,000 元│              │      │                    │
│    │                  │        │              │      │                    │
├──┼─────────┼────┼───────┼───┼──────────┤
│ 九 │現金              │泰銖    │同附表二編號五│乙○○│與本案無關之物      │
│    │                  │3,480 元│              │      │                    │
│    │                  │        │              │      │                    │
├──┼─────────┼────┼───────┼───┼──────────┤
│ 十 │行動電話（含門號  │1支     │同附表二編號二│乙○○│與本案無關之物      │
│    │0000000000號SIM 卡│        │              │      │                    │
│    │1 張）            │        │              │      │                    │
├──┼─────────┼────┼───────┼───┼──────────┤
│十一│行動電話（含門號  │1支     │同附表二編號二│許律生│與本案無關之物      │
│    │0000000000號SIM 卡│        │              │      │                    │
│    │1 張）            │        │              │      │                    │
├──┼─────────┼────┼───────┼───┼──────────┤
│十二│NOKIA 行動電話（無│1支     │同附表二編號五│乙○○│與本案無關之物      │
│    │SIM 卡）          │        │              │      │                    │
│    │                  │        │              │      │                    │
├──┼─────────┼────┼───────┼───┼──────────┤
│十三│電話聯絡簿（內夾有│1本     │同附表二編號二│乙○○│與本案無關之物      │
│    │名片數張）        │        │              │      │                    │
├──┼─────────┼────┼───────┼───┼──────────┤
│十四│玻璃製銅管吸食器  │1組     │同附表二編號五│乙○○│與本案無關之物      │
├──┼─────────┼────┼───────┼───┼──────────┤
│十五│彰化商業銀行鹿港分│2本     │同附表二編號五│乙○○│與本案無關之物      │
│    │行存摺            │        │              │許律生│                    │
├──┼─────────┼────┼───────┼───┼──────────┤
│十六│充電器            │3組     │同附表二編號五│乙○○│與本案無關之物      │
│    │                  │        │              │許律生│                    │
├──┼─────────┼────┼───────┼───┼──────────┤
│十七│電子磅秤          │1臺     │同附表二編號五│乙○○│與本案無關之物      │
│    │                  │        │              │某不詳│                    │
│    │                  │        │              │泰籍友│                    │
│    │                  │        │              │人    │                    │
└──┴─────────┴────┴───────┴───┴──────────┘
附錄論罪科刑法條：
毒品危害防制條例第4條第2項
製造、運輸、販賣第二級毒品者，處無期徒刑或 7 年以上有期
徒刑，得併科新臺幣 1 千萬元以下罰金。


司法院資訊處製作；財團法人民間司法改革基金會備份。
